【裁判字號】    95,易,1481
【裁判日期】    951023
【裁判案由】    傷害等
【裁判全文】
臺灣桃園地方法院刑事判決              95年度易字第1481號
公  訴  人  臺灣桃園地方法院檢察署檢察官
被      告  丙○○
選任辯護人  謝錫福律師
上列被告因傷害案件，經檢察官聲請簡易判決處刑（94年度偵字
第19303 號），本院改依通常訴訟程序審理，茲判決如下：
    主  文
本件公訴不受理。
    理  由
一、按檢察官聲請以簡易判決處刑之案件，經法院認為有刑事訴
    訟法第451 條之1 第4 項但書之情形者，應適用通常程序審
    判之，同法第452 條定有明文，經查本件被告丙○○被訴傷
    害乙案，本院認有刑事訴訟法第451 之1 第4 項但書第3 款
    所定之事由，不得以簡易判決處刑，爰依刑事訴訟法第452
    條之規定，改用通常程序審判之，合先敘明。
二、按告訴乃論之罪，告訴人於第一審辯論終結前得撤回其告訴
    ，又告訴經撤回者，法院應諭知不受理之判決，刑事訴訟法
    第238 條第1 項、第303 條第3 款定有明文。
三、本件聲請簡易判決處刑意旨略以：被告丙○○為告訴人甲○○（另為不起訴處分）之大伯、為告訴人乙○○（另為不起
    訴處分）之大伯父，於民國94年8 月11日晚間6 時30分許，
    在桃園縣平鎮市○○路217 號旁之車庫前，因停車糾紛，被
    告丙○○與告訴人甲○○、乙○○2 人發生爭執，被告丙○○竟於上開公眾得出入之場所，基於公然侮辱之犯意，分別
    出口辱罵告訴人甲○○：「臭B 、操你媽及外省媽」、告訴
    人乙○○：「操你媽的」等語；復基於毀損及傷害之犯意，
    以徒手之方式，扯斷告訴人乙○○脖子上之項鍊，足生損害
    於告訴人乙○○，同時掐住告訴人乙○○之脖子、自正面、
    背後等處毆打告訴人乙○○，另亦以徒手之方式，毆打告訴
    人甲○○之頭部、肚子及背部，致告訴人乙○○因而受有後
    背部3 處抓傷併破皮流血、前頸部抓傷，告訴人甲○○因而
    受有後頸部1 處抓傷痕流血破皮、腹部挫傷、後背部抓傷痕
    流血破皮等傷害，因認被告涉犯刑法第277 條第1 項之傷害
    罪嫌、同法第309 條第1 項之公然侮辱罪嫌及同法第354 條
    之毀損罪嫌等語。
四、查被告丙○○所涉前開傷害、公然侮辱、毀損罪嫌，依刑法
    第287 條、第314 條、第357 條規定，均須告訴乃論，茲告
    訴人甲○○、乙○○均已於本院第一審辯論終結前撤回告訴
    ，依首開說明，本件爰不經言詞辯論，逕為不受理之判決。
據上論斷，應依刑事訴訟法第452 條、第303 條第3 款、第307
條，判決如主文。
中    華    民    國    95    年    10    月    23    日
                  刑事第七庭  審判長法  官  江振義
                                    法  官  林惠霞
                                    法  官  劉為丕
以上正本證明與原本無異。
如不服本判決，應於判決送達後10日內向本院提出上訴狀（應附
繕本）。
                                    書記官  顏美惠
中    華    民    國    95    年    10    月    23    日


司法院資訊處製作；財團法人民間司法改革基金會備份。
